臺灣新北地方法院板橋簡易庭小額民事判決
　　　　　　　　　　　　　　　　　 110年度板小字第1013號

原　　　告　吳英元　
訴訟代理人　林一樑　
被　　　告　車佳蓁（即佐佐吳）

上列當事人間請求減少價金等事件，本院於民國110年10月28日
言詞辯論終結，判決如下：
    主      文
原告之訴駁回。
訴訟費用新臺幣壹仟元由原告負擔。
    事實及理由
一、原告主張：原告於網路上向被告以新臺幣（下同）12,800元
    購買二手包包一個（下稱系爭包包），網站有規定應標示商
    品是否破損，被告卻未以文字敘明、告知系爭包包有破損，
    原告於收到系爭包包前，即時發現商品問題，旋即向被告表
    示系爭包包有破損之瑕疵，被告雖辯稱有在商品標示有正常
    使用痕跡，卻未標示有破損情形。為此，爰依買賣契約物之
    瑕疵法律關係，請求解除契約或減少買賣價金10,240元。並
    聲明：被告應返還買賣價金12,800元或減少價金10,240元。
二、被告則以：照片可以放大，可以看到原告所謂的破損。所以
    伊認為原告當時已經接受這樣的外觀，且原告一開始也承認
    自己沒看清楚，而要求伊轉賣，如果轉賣成功，會給伊百分
    之10的手續費，後來伊也幫原告在各大網站賣，也在蝦皮賣
    成功，價錢也是12,800元，但結果原告反悔不賣，還要伊退
    錢；原告自己也是經常販售二手包的，就是看到包包款式好
    看，價格又便宜，才想買來轉賣想要獲利，原告自己沒有把
    破損看清楚，請伊幫忙轉賣，伊也同意，結果原告自己反悔
    ，又有後續不合理的要求等語，資為抗辯。並聲明：原告之
    訴駁回。
三、法院之判斷：
（一）按當事人主張有利於己之事實者，就其事實有舉證之責任
      ，民事訴訟法第277 條前段定有明文。又按物之出賣人對
      於買受人，應擔保其物依第373 條之規定危險移轉於買受
      人時無滅失或減少其價值之瑕疵，亦無滅失或減少其通常
      效用或契約預定效用之瑕疵。但減少之程度，無關重要者
      ，不得視為瑕疵。買受人於契約成立時，知其物有前條第
      1 項所稱之瑕疵者，出賣人不負擔保之責。買受人因重大
      過失，而不知有前條第1 項所稱之瑕疵者，出賣人如未保
      證其無瑕疵時，不負擔保之責。但故意不告知其瑕疵者，
      不在此限；買賣因物有瑕疵，而出賣人依前5 條之規定，
      應負擔保之責者，買受人得解除其契約或請求減少其價金
      。但依情形，解除契約顯失公平者，買受人僅得請求減少
      價金，民法第354 條第1 項、第355 條、第359 條分別定
      有明文。
（二）本件原告主張於網路上向被告以12,800元購買系爭包包，
      原告於收到系爭包包前，即發現系爭包包有破損，並透過
      臉書（facebook）向被告表示系爭包包有破損，業據其提
      出臉書對話為證，且為被告所不爭執，固堪認定。惟被告
      於網路刊登販售系爭包包之際，業將系爭包包之狀況以文
      字敘明，並拍攝照片上傳，此觀諸被告就系爭包包之現況
      描述「包況：剛送保養回來，內裡乾淨如新，個人認為整
      體約8 成新，新舊各人認知不同以照片為主，邊角有使用
      痕跡照片有拍出」可證。另衡諸兩造之臉書對話紀錄：「
      （原告）包包是否有地方需要特別注意的嗎？」、「（被
      告）『什麼意思呢？』、『照片中都有拍』、『你看清楚
      了嗎』、『我剛送保養回來』、『內裡乾淨如新』」、「
      （原告）看包包有沒有水恣之類要我注意的」、「（被告
      ）嗯嗯，外觀有正常使用痕跡」；「（原告）『今天購買
      的這個包』、『妳幫忙再轉賣』…、『賣的價錢我10％給
      妳』、『剛剛仔細看了』、「我店裡可能比較賣不掉」」
      ；「（被告）我有請你照片看清楚」、「（原告）『是我
      沒看清楚沒錯』、『沒把它放大看清楚所以我是還想說吸
      收虧損』」等語，可認原告於下標前並未仔細檢閱系爭包
      包之現況，嗣經被告提醒檢閱商品照片後，原告始發覺系
      爭包包有破損痕跡，並要求被告代為轉賣，堪認依被告在
      網站上所刊登之系爭包包照片，並非不能發現包包邊角之
      破損痕跡，亦無證據可認被告有何故意隱匿商品現況之情
      形。
（三）又查本件兩造均係販售二手包包之網路賣家，此參酌兩造
      之對話紀錄即明。系爭包包亦為二手商品，本係使用過之
      商品，則關於系爭包包邊角之破損痕跡，應屬二手商品價
      格之決定因素之一，該破損痕跡是否屬於商品瑕疵而足以
      影響商品價值，自應由原告負舉證之責，然原告就此並未
      舉證，其空言系爭包包之邊角破損即屬瑕疵云云，難認有
      據。準此，原告主張系爭包包有瑕疵，被告應解除契約後
      返還價金12,800元或減少價金10,240元云云，即無所憑。
四、綜上所述，原告依買賣契約物之瑕疵之法律關係，請求被告
    解除契約後返還價金或減少買賣價金，均無理由，應予駁回
    。
五、本件事證已臻明確，兩造其餘之攻擊防禦方法及所提證據，
    於判決結果不生影響，爰不一一論列，併此敘明。
六、本件係小額訴訟事件，依民事訴訟法第436 條之19第1 項規
    定，確定本件訴訟費用額為原告已繳納之第一審裁判費1,00
    0 元，由原告負擔。
中    華    民    國   110    年    11    月    18    日
                  臺灣新北地方法院板橋簡易庭
                        法  官  陳怡親
以上正本係照原本作成。
如不服本判決，應於送達後20日內，向本院提出上訴狀，並表明
上訴理由（上訴理由應表明一、原判決所違背之法令及具體內容
。二、依訴訟資料可認為原判決有違背法令之具體事實。），如
於本判決宣示後送達前提起上訴者，應於判決送達後20日內補提
上訴理由書（須附繕本），如未於上訴後20日內補提合法上訴理
由書，法院得逕以裁定駁回上訴。
中    華    民    國   110    年    11    月    18    日
                        書記官  劉芷寧